Contrôle des actes et insinuations
Archives départementales du Gers
- Bureau de Nogaro., 1694-1791; 2 C 1387 - 1520, 2215 - 2217; Administration du contrôle et de l'insinuation des actes de l'actuel département du Gers
  - Registres de formalités
    - Contrôle des actes des notaires et des actes sous seing privé., 1694-1791; 2 C 1387 - 1485; Administration du contrôle et de l'insinuation des actes de l'actuel département du Gers
      - 1778 (22 octobre)-1779 (18 septembre)., 2 C 1471; C 2095; Administration du contrôle et de l'insinuation des actes de l'actuel département du Gers
      - 1779 (20 septembre)-1780 (7 octobre)., 2 C 1472; C 2095; Administration du contrôle et de l'insinuation des actes de l'actuel département du Gers
      - 1780 (7 octobre)-1781 (8 octobre)., 2 C 1473; C 2096; Administration du contrôle et de l'insinuation des actes de l'actuel département du Gers
      - 1781 (8 octobre)-1782 (10 août)., 2 C 1474; C 2097; Administration du contrôle et de l'insinuation des actes de l'actuel département du Gers
      - 1782 (10 août)-1783 (1er juillet)., 2 C 1475; C 2098; Administration du contrôle et de l'insinuation des actes de l'actuel département du Gers
      - 1783 (2 juillet)-1784 (30 mai)., 2 C 1476; C 2100; Administration du contrôle et de l'insinuation des actes de l'actuel département du Gers
      - 1784 (30 mai)-1785 (21 mars)., 2 C 1477; C 2101; Administration du contrôle et de l'insinuation des actes de l'actuel département du Gers
      - 1785 (21 mars-31 décembre)., 2 C 1478; C 2102; Administration du contrôle et de l'insinuation des actes de l'actuel département du Gers
      - 1786 (1er janvier-1er octobre)., 2 C 1479; C 2103; Administration du contrôle et de l'insinuation des actes de l'actuel département du Gers
      - 1786 (20 octobre)-1787 (25 avril)., 2 C 1480; C 2104; Administration du contrôle et de l'insinuation des actes de l'actuel département du Gers
      - 1787 (26 avril)-1788 (28 janvier)., 2 C 1481; C 2105; Administration du contrôle et de l'insinuation des actes de l'actuel département du Gers
      - 1788 (29 janvier-20 novembre)., 2 C 1482; C 2106; Administration du contrôle et de l'insinuation des actes de l'actuel département du Gers
      - 1788 (20 novembre)-1789 (7 septembre)., 2 C 1483; C 2107; Administration du contrôle et de l'insinuation des actes de l'actuel département du Gers
      - 1789 (7 septembre)-1790 (29 juin)., 2 C 1484; C 2108; Administration du contrôle et de l'insinuation des actes de l'actuel département du Gers
      - 1790 (30 juin)-1791 (15 février)., 2 C 1485; C 2109; Administration du contrôle et de l'insinuation des actes de l'actuel département du Gers
    - Insinuations suivant le tarif., 1705-1791; 2 C 1486 - 1503; Administration du contrôle et de l'insinuation des actes de l'actuel département du Gers
      - 1705 (1er juin)-1720 (28 juin)., 2 C 1486; C 2110; Administration du contrôle et de l'insinuation des actes de l'actuel département du Gers
      - 1720 (2 juillet)-1726 (18 mai)., 2 C 1487; C 2111; Administration du contrôle et de l'insinuation des actes de l'actuel département du Gers
      - 1726 (18 mai)-1730 (26 février)., 2 C 1488; C 2112; Administration du contrôle et de l'insinuation des actes de l'actuel département du Gers
      - 1730 (8 février)-1735 (6 août)., 2 C 1489; C 2113; Administration du contrôle et de l'insinuation des actes de l'actuel département du Gers
      - 1735 (9 août)-1741 (3 novembre)., 2 C 1490; C 2114; Administration du contrôle et de l'insinuation des actes de l'actuel département du Gers
      - 1741 (7 novembre)-1748 (13 septembre)., 2 C 1491; C 2115; Administration du contrôle et de l'insinuation des actes de l'actuel département du Gers
      - 1748 (16 septembre)-1755 (26 juin)., 2 C 1492; C 2116; Administration du contrôle et de l'insinuation des actes de l'actuel département du Gers
      - 1755 (8 juillet)-1761 (25 août)., 2 C 1493; C 2117; Administration du contrôle et de l'insinuation des actes de l'actuel département du Gers
      - 1761 (1er octobre)-1766 (1er juillet)., 2 C 1494; C 2118; Administration du contrôle et de l'insinuation des actes de l'actuel département du Gers
      - 1766 (1er janvier)-1770 (8 décembre)., 2 C 1495; C 2119; Administration du contrôle et de l'insinuation des actes de l'actuel département du Gers
      - 1771 (4 janvier)-1773 (19 octobre)., 2 C 1496; C 2120; Administration du contrôle et de l'insinuation des actes de l'actuel département du Gers
      - 1773 (20 octobre)-1776 (4 mai)., 2 C 1497; C 2121; Administration du contrôle et de l'insinuation des actes de l'actuel département du Gers
      - 1776 (19 mai)-1779 (2 février)., 2 C 1498; C 2122; Administration du contrôle et de l'insinuation des actes de l'actuel département du Gers
      - 1779 (2 février)-1781 (31 juillet)., 2 C 1499; C 2123; Administration du contrôle et de l'insinuation des actes de l'actuel département du Gers
      - 1781 (1er août)-1783 (7 novembre)., 2 C 1500; C 2124; Administration du contrôle et de l'insinuation des actes de l'actuel département du Gers
      - 1783 (9 novembre)-1785 (22 décembre)., 2 C 1501; C 2125; Administration du contrôle et de l'insinuation des actes de l'actuel département du Gers
      - 1785 (22 décembre)-1788 (2 janvier)., 2 C 1502; C 2126; Administration du contrôle et de l'insinuation des actes de l'actuel département du Gers
      - 1788 (2 janvier)-1791 (15 février)., 2 C 1503; C 2127; Administration du contrôle et de l'insinuation des actes de l'actuel département du Gers
    - Centième denier., 1777-1791; 2 C 1504 - 1513; Administration du contrôle et de l'insinuation des actes de l'actuel département du Gers
      - 1777 (9 janvier)-1778 (28 février)., 2 C 1504; C 2128; Administration du contrôle et de l'insinuation des actes de l'actuel département du Gers
      - 1778 (24 février)-1779 (8 janvier)., 2 C 1505; C 2129; Administration du contrôle et de l'insinuation des actes de l'actuel département du Gers
      - 1779 (10 janvier)-1780 (1er mars)., 2 C 1506; C 2130; Administration du contrôle et de l'insinuation des actes de l'actuel département du Gers
      - 1780 (3 mars)-1781 (5 avril)., 2 C 1507; C 2131; Administration du contrôle et de l'insinuation des actes de l'actuel département du Gers
      - 1782 (6 avril)-1783 (15 novembre)., 2 C 1508; C 2132; Administration du contrôle et de l'insinuation des actes de l'actuel département du Gers
      - 1783 (16 novembre)-1785 (4 avril)., 2 C 1509; C 2133; Administration du contrôle et de l'insinuation des actes de l'actuel département du Gers
      - 1785 (4 avril)-1786 (30 juin)., 2 C 1510; C 2134; Administration du contrôle et de l'insinuation des actes de l'actuel département du Gers
      - 1786 (30 juin)-1787 (31 août)., 2 C 1511; C 2135; Administration du contrôle et de l'insinuation des actes de l'actuel département du Gers
      - 1787 (31 août)-1789 (16 avril)., 2 C 1512; C 2136; Administration du contrôle et de l'insinuation des actes de l'actuel département du Gers
      - 1789 (16 avril)-1791 (15 février)., 2 C 1513; C 2137; Administration du contrôle et de l'insinuation des actes de l'actuel département du Gers
- Bureau de Plaisance., 1739-1791; 2 C 1521 - 1592, 2218 - 2220; Administration du contrôle et de l'insinuation des actes de l'actuel département du Gers
  Bureau créé en 1739. Entre 1786 et 1788, le bureau de Plaisance comprend les paroisses de: Armentieux, Armous, Beaulat, Beaumarchés, Belloc, Callian, Castelnavet, Cau, Cayron, Couloumé, Courties, Coutens, Galiax, Gazax, Jû, Ladevèze, Lasserrade, Lengros, Louslitges, Marseillan-Debat, Mondebat, Montégut-Gures, Peyrusse-Grande, Peyrusse-Vieille, Plaisance, Pouydraguin, Saint-Aunix, Tasque, Tieste, Uragnoux.
  France. Bureau du contrôle des actes (Plaisance, Gers)
  - Tables
    - Table des vendeurs., 1752-1793; 2 C 1589; C 2206; Administration du contrôle et de l'insinuation des actes de l'actuel département du Gers
      table; France. Bureau du contrôle des actes (Plaisance, Gers); France. Bureau de l'enregistrement (Plaisance, Gers); fiscalité; droits domaniaux d'Ancien Régime; enregistrement; notaire; droits de succession; succession
    - Table des acquéreurs., 1739-1793; 2 C 1588; C 2205; Administration du contrôle et de l'insinuation des actes de l'actuel département du Gers
    - Table des partages., 1740-1813; 2 C 2219; 90 Q 17; Administration du contrôle et de l'insinuation des actes de l'actuel département du Gers
    - Table des copartageants., 1772-1813; 2 C 2220; 90 Q 7; Administration du contrôle et de l'insinuation des actes de l'actuel département du Gers
    - Table des successions collatérales., 1740-1806; 2 C 1591; C 2208; Administration du contrôle et de l'insinuation des actes de l'actuel département du Gers
    - Table des donations mutuelles., 1742-an VII; 2 C 2218; 90 Q 12; Administration du contrôle et de l'insinuation des actes de l'actuel département du Gers
    - Table des contrats de mariage., 1740-an X; 2 C 1590; C 2207; Administration du contrôle et de l'insinuation des actes de l'actuel département du Gers
      table; France. Bureau du contrôle des actes (Plaisance, Gers); France. Bureau de l'enregistrement (Plaisance, Gers); fiscalité; droits domaniaux d'Ancien Régime; enregistrement; notaire; droits de succession; mariage
    - Table des baux., 1740-an XII; 2 C 1592; C 2209; Administration du contrôle et de l'insinuation des actes de l'actuel département du Gers
  - Registres de formalités
    - Contrôle des actes des notaires et des actes sous seing privé., 1739-1791; 2 C 1521 - 1560; Administration du contrôle et de l'insinuation des actes de l'actuel département du Gers
      - 1739 (28 août)-1741 (20 mai)., 2 C 1521; C 2138; Administration du contrôle et de l'insinuation des actes de l'actuel département du Gers
        France. Bureau du contrôle des actes (Plaisance, Gers); fiscalité; droits domaniaux d'Ancien Régime; enregistrement; notaire; droits de succession; succession
      - 1741 (23 mai)-1743 (28 janvier)., 2 C 1522; C 2139; Administration du contrôle et de l'insinuation des actes de l'actuel département du Gers
      - 1743 (29 janvier)-1744 (4 novembre)., 2 C 1523; C 2140; Administration du contrôle et de l'insinuation des actes de l'actuel département du Gers
      - 1744 (9 novembre)-1746 (6 mars)., 2 C 1524; C 2141; Administration du contrôle et de l'insinuation des actes de l'actuel département du Gers
      - 1746 (6 mars)-1747 (17 septembre)., 2 C 1525; C 2142; Administration du contrôle et de l'insinuation des actes de l'actuel département du Gers
      - 1747 (17 septembre)-1749 (3 mars)., 2 C 1526; C 2143; Administration du contrôle et de l'insinuation des actes de l'actuel département du Gers
      - 1749 (3 mars)-1750 (4 août)., 2 C 1527; C 2144; Administration du contrôle et de l'insinuation des actes de l'actuel département du Gers
      - 1750 (4 août)-1751 (13 septembre)., 2 C 1528; C 2145; Administration du contrôle et de l'insinuation des actes de l'actuel département du Gers
      - 1751 (13 septembre)-1752 (3 juillet)., 2 C 1529; C 2146; Administration du contrôle et de l'insinuation des actes de l'actuel département du Gers
      - 1752 (24 juillet)-1753 (17 juin)., 2 C 1530; C 2147; Administration du contrôle et de l'insinuation des actes de l'actuel département du Gers
      - 1753 (17 juin)-1754 (22 juin)., 2 C 1531; C 2148; Administration du contrôle et de l'insinuation des actes de l'actuel département du Gers
      - 1754 (23 juin)-1755 (3 août)., 2 C 1532; C 2149; Administration du contrôle et de l'insinuation des actes de l'actuel département du Gers
      - 1755 (3 août)-1756 (13 septembre)., 2 C 1533; C 2150; Administration du contrôle et de l'insinuation des actes de l'actuel département du Gers
      - 1756 (14 septembre)-1758 (21 février)., 2 C 1534; C 2151; Administration du contrôle et de l'insinuation des actes de l'actuel département du Gers
      - 1758 (21 février)-1759 (3 août)., 2 C 1535; C 2152; Administration du contrôle et de l'insinuation des actes de l'actuel département du Gers
      - 1759 (3 août)-1761 (5 janvier)., 2 C 1536; C 2153; Administration du contrôle et de l'insinuation des actes de l'actuel département du Gers
      - 1761 (5 janvier)-1762 (14 juillet)., 2 C 1537; C 2154; Administration du contrôle et de l'insinuation des actes de l'actuel département du Gers
      - 1762 (14 juillet)-1763 (18 octobre)., 2 C 1538; C 2155; Administration du contrôle et de l'insinuation des actes de l'actuel département du Gers
      - 1763 (18 octobre)-1764 (2 octobre)., 2 C 1539; C 2156; Administration du contrôle et de l'insinuation des actes de l'actuel département du Gers
      - 1764 (2 octobre)-1765 (28 novembre)., 2 C 1540; C 2157; Administration du contrôle et de l'insinuation des actes de l'actuel département du Gers
      - 1765 (29 novembre)-1767 (28 janvier)., 2 C 1541; C 2158; Administration du contrôle et de l'insinuation des actes de l'actuel département du Gers
      - 1767 (29 janvier)-1768 (21 mai)., 2 C 1542; C 2159; Administration du contrôle et de l'insinuation des actes de l'actuel département du Gers
      - 1768 (21 mai)-1769 (8 septembre)., 2 C 1543; C 2160; Administration du contrôle et de l'insinuation des actes de l'actuel département du Gers
      - 1769 (8 septembre)-1771 (12 janvier)., 2 C 1544; C 2161; Administration du contrôle et de l'insinuation des actes de l'actuel département du Gers
      - 1771 (13 janvier)-1772 (8 mai)., 2 C 1545; C 2162; Administration du contrôle et de l'insinuation des actes de l'actuel département du Gers
      - 1772 (8 mars)-1773 (4 juin)., 2 C 1546; C 2163; Administration du contrôle et de l'insinuation des actes de l'actuel département du Gers
      - 1773 (5 juin)-1774 (9 octobre)., 2 C 1547; C 2164; Administration du contrôle et de l'insinuation des actes de l'actuel département du Gers
      - 1774 (10 octobre)-1776 (16 avril)., 2 C 1548; C 2165; Administration du contrôle et de l'insinuation des actes de l'actuel département du Gers
      - 1776 (17 avril)-1777 (9 septembre)., 2 C 1549; C 2166; Administration du contrôle et de l'insinuation des actes de l'actuel département du Gers
      - 1777 (9 septembre)-1779 (19 janvier)., 2 C 1550; C 2167; Administration du contrôle et de l'insinuation des actes de l'actuel département du Gers
      - 1779 (19 janvier)-1780 (13 juin)., 2 C 1551; C 2168; Administration du contrôle et de l'insinuation des actes de l'actuel département du Gers
      - 1780 (13 juin)-1781 (23 novembre)., 2 C 1552; C 2169; Administration du contrôle et de l'insinuation des actes de l'actuel département du Gers
      - 1781 (23 novembre)-1783 (3 avril)., 2 C 1553; C 2170; Administration du contrôle et de l'insinuation des actes de l'actuel département du Gers
      - 1783 (3 avril)-1784 (13 juillet)., 2 C 1554; C 2171; Administration du contrôle et de l'insinuation des actes de l'actuel département du Gers
      - 1784 (13 juillet)-1785 (12 septembre)., 2 C 1555; C 2172; Administration du contrôle et de l'insinuation des actes de l'actuel département du Gers
      - 1785 (13 septembre)-1786 (22 octobre)., 2 C 1556; C 2173; Administration du contrôle et de l'insinuation des actes de l'actuel département du Gers
      - 1786 (22 octobre)-1787 (22 novembre)., 2 C 1557; C 2174; Administration du contrôle et de l'insinuation des actes de l'actuel département du Gers
      - 1787 (22 novembre)-1788 (19 décembre)., 2 C 1558; C 2175; Administration du contrôle et de l'insinuation des actes de l'actuel département du Gers
      - 1788 (19 décembre)-1790 (3 février)., 2 C 1559; C 2176; Administration du contrôle et de l'insinuation des actes de l'actuel département du Gers
      - 1790 (4 février)-1791 (22 février)., 2 C 1560; C 2177; Administration du contrôle et de l'insinuation des actes de l'actuel département du Gers
    - Insinuations suivant le tarif., 1754-1791; 2 C 1561 - 1566; Administration du contrôle et de l'insinuation des actes de l'actuel département du Gers
      Le 1er volume est porté manquant.
      - 1754 (2 janvier)-1770 (19 septembre)., 2 C 1561; C 2178; Administration du contrôle et de l'insinuation des actes de l'actuel département du Gers
      - 1770 (30 septembre)-1774 (19 décembre)., 2 C 1562; C 2179; Administration du contrôle et de l'insinuation des actes de l'actuel département du Gers
      - 1774 (21 décembre)-1778 (9 décembre)., 2 C 1563; C 2180; Administration du contrôle et de l'insinuation des actes de l'actuel département du Gers
      - 1778 (10 décembre)-1783 (8 janvier)., 2 C 1564; C 2181; Administration du contrôle et de l'insinuation des actes de l'actuel département du Gers
      - 1783 (9 janvier)-1789 (11 janvier)., 2 C 1565; C 2182; Administration du contrôle et de l'insinuation des actes de l'actuel département du Gers
      - 1789 (11 janvier)-1791 (22 octobre)., 2 C 1566; C 2183; Administration du contrôle et de l'insinuation des actes de l'actuel département du Gers
    - Centième denier., 1739-1791; 2 C 1567 - 1587; Administration du contrôle et de l'insinuation des actes de l'actuel département du Gers
      - 1739 (31 août)-1741 (22 septembre)., 2 C 1567; C 2184; Administration du contrôle et de l'insinuation des actes de l'actuel département du Gers
      - 1741 (22 septembre)-1744 (25 octobre)., 2 C 1568; C 2185; Administration du contrôle et de l'insinuation des actes de l'actuel département du Gers
      - 1744 (25 octobre)-1747 (20 juillet)., 2 C 1569; C 2186; Administration du contrôle et de l'insinuation des actes de l'actuel département du Gers
      - 1747 (20 juillet)-1750 (14 avril)., 2 C 1570; C 2187; Administration du contrôle et de l'insinuation des actes de l'actuel département du Gers
      - 1750 (14 avril)-1752 (5 juin)., 2 C 1571; C 2188; Administration du contrôle et de l'insinuation des actes de l'actuel département du Gers
      - 1752 (7 juin)-1756 (5 août)., 2 C 1572; C 2189; Administration du contrôle et de l'insinuation des actes de l'actuel département du Gers
      - 1756 (9 août)-1761 (21 septembre)., 2 C 1573; C 2190; Administration du contrôle et de l'insinuation des actes de l'actuel département du Gers
      - 1761 (28 octobre)-1764 (10 mai)., 2 C 1574; C 2191; Administration du contrôle et de l'insinuation des actes de l'actuel département du Gers
      - 1764 (11 mai)-1767 (8 février)., 2 C 1575; C 2192; Administration du contrôle et de l'insinuation des actes de l'actuel département du Gers
      - 1767 (9 février)-1769 (13 avril)., 2 C 1576; C 2193; Administration du contrôle et de l'insinuation des actes de l'actuel département du Gers
      - 1769 (13 février)-1771 (22 août)., 2 C 1577; C 2194; Administration du contrôle et de l'insinuation des actes de l'actuel département du Gers
      - 1771 (23 août)-1773 (15 février)., 2 C 1578; C 2195; Administration du contrôle et de l'insinuation des actes de l'actuel département du Gers
      - 1773 (15 février)-1774 (31 décembre)., 2 C 1579; C 2196; Administration du contrôle et de l'insinuation des actes de l'actuel département du Gers
      - 1775 (1er janvier)-1777 (5 janvier)., 2 C 1580; C 2197; Administration du contrôle et de l'insinuation des actes de l'actuel département du Gers
      - 1777 (6 janvier)-1778 (7 septembre)., 2 C 1581; C 2198; Administration du contrôle et de l'insinuation des actes de l'actuel département du Gers
      - 1778 (8 septembre)-1780 (31 juillet)., 2 C 1582; C 2199; Administration du contrôle et de l'insinuation des actes de l'actuel département du Gers
      - 1780 (1er août)-1782 (3 juillet)., 2 C 1583; C 2200; Administration du contrôle et de l'insinuation des actes de l'actuel département du Gers
      - 1782 (4 juillet)-1785 (13 avril)., 2 C 1584; C 2201; Administration du contrôle et de l'insinuation des actes de l'actuel département du Gers
      - 1785 (14 avril)-1786 (5 juillet)., 2 C 1585; C 2202; Administration du contrôle et de l'insinuation des actes de l'actuel département du Gers
      - 1786 (6 juillet)-1788 (31 décembre)., 2 C 1586; C 2203; Administration du contrôle et de l'insinuation des actes de l'actuel département du Gers
      - 1789 (1er janvier)-1791 (22 février)., 2 C 1587; C 2204; Administration du contrôle et de l'insinuation des actes de l'actuel département du Gers
- Bureau de Riscle., 1696-1791; 2 C 1593 - 1686, 2190 - 2195, 2199; Administration du contrôle et de l'insinuation des actes de l'actuel département du Gers
  France. Bureau du contrôle des actes (Riscle, Gers)
  - Tables
    - Table des acquéreurs., 1734-1789; 2 C 2194; Administration du contrôle et de l'insinuation des actes de l'actuel département du Gers
      table; France. Bureau du contrôle des actes (Riscle, Gers); fiscalité; droits domaniaux d'Ancien Régime; enregistrement; notaire; droits de succession; succession
    - Table des donations entre vifs., 1734-1823; 2 C 2195; Administration du contrôle et de l'insinuation des actes de l'actuel département du Gers
      table; France. Bureau du contrôle des actes (Riscle, Gers); France. Bureau de l'enregistrement (Riscle, Gers); fiscalité; droits domaniaux d'Ancien Régime; enregistrement; notaire; droits de succession; succession
    - Table des ensaisinements de lods et ventes payés., 1778-1785; 2 C 2191; Administration du contrôle et de l'insinuation des actes de l'actuel département du Gers
  - Registres de formalités
    - Contrôle des actes des notaires et des actes sous seing privé., 1696-1790; 2 C 1593 - 1636, 2192 - 2193, 2199; Administration du contrôle et de l'insinuation des actes de l'actuel département du Gers
      - 1696 (26 septembre)-1698 (12 octobre)., 2 C 2193; Administration du contrôle et de l'insinuation des actes de l'actuel département du Gers
        France. Bureau du contrôle des actes (Riscle, Gers); fiscalité; droits domaniaux d'Ancien Régime; enregistrement; notaire; droits de succession; succession
      - 1698 (15 octobre)-1699 (23 juin)., 2 C 1593; C 2210; Administration du contrôle et de l'insinuation des actes de l'actuel département du Gers
      - 1701 (2 novembre)-1702 (20 septembre)., 2 C 1594; C 2211; Administration du contrôle et de l'insinuation des actes de l'actuel département du Gers
      - 1702 (23 septembre)-1704 (17 mars)., 2 C 1595; C 2212; Administration du contrôle et de l'insinuation des actes de l'actuel département du Gers
      - 1704 (17 avril)-1711 (26 mars)., 2 C 1596; C 2213; Administration du contrôle et de l'insinuation des actes de l'actuel département du Gers
      - 1711 (26 mars)-1713 (7 juin)., 2 C 1597; C 2214; Administration du contrôle et de l'insinuation des actes de l'actuel département du Gers
      - 1713 (7 juin)-1715 (23 mars)., 2 C 1598; C 2215; Administration du contrôle et de l'insinuation des actes de l'actuel département du Gers
      - 1715 (1er avril)-1717 (1er septembre)., 2 C 1599; C 2216; Administration du contrôle et de l'insinuation des actes de l'actuel département du Gers
      - 1717 (6 septembre)-1719 (22 août)., 2 C 1600; C 2217; Administration du contrôle et de l'insinuation des actes de l'actuel département du Gers
      - 1719 (28 septembre)-1720 (30 juin)., 2 C 1601; C 2218; Administration du contrôle et de l'insinuation des actes de l'actuel département du Gers
      - 1720 (3 juillet)-1721 (21 avril)., 2 C 1602; C 2219; Administration du contrôle et de l'insinuation des actes de l'actuel département du Gers
      - 1721 (1er mai)-1722 (12 mars)., 2 C 1603; C 2220; Administration du contrôle et de l'insinuation des actes de l'actuel département du Gers
      - 1722 (12 mars-21 décembre)., 2 C 1604; C 2221; Administration du contrôle et de l'insinuation des actes de l'actuel département du Gers
      - 1723 (1er janvier-27 novembre)., 2 C 1605; C 2222; Administration du contrôle et de l'insinuation des actes de l'actuel département du Gers